【裁判字號】    89,訴,908
【裁判日期】    890927
【裁判案由】    毒品危害防制條例
【裁判全文】
臺灣板橋地方法院刑事判決                          八十九年度訴字第九八號
    公  訴  人  臺灣板橋地方法院檢察署檢察官
    被      告  甲○○
    指定辯護人  本院
右列被告因毒品危害防制條例案件，經檢察官提起公訴（八十九年度偵字第二五０六
號），本院判決如左：
    主  文
甲○○連續販賣第二級毒品，處有期徒刑參年捌月。扣案之安非他命壹包（驗餘淨重
零點肆零公克、包裝重零點壹肆公克）沒收銷燬之，犯罪所得財物新臺幣貳仟沒收之
，如全部或一部不能沒收時，以其財產抵償之。
    事  實
一、甲○○明知安非他命業經毒品危害防制條例列為第二級毒品，不得製造、運輸、
    販賣、轉讓、施用或持有，竟基於意圖營利之概栝犯意，先於民國八十九年一月
    十三日、十六日，在台北縣三重市○○路全家便利商店前，以每次每小包新台幣
    （下同）一千元之代價，向年籍姓名不詳綽號「阿潤」之成年男子，販入不詳重
    量之安非他命各一包後，除留部分供己施用外，旋即於販入當日即八十八年一月
    十三日、十六日某時，在台北縣蘆洲市○○○路與永安北路口即徐匯中學旁，每
    次以每小包（重量不詳）一千元之代價，連續二次販賣安非他命予乙○○施用。
    其後乙○○於八十九年一月二十四日十八時為警查獲，經警授意乙○○以電話與
    甲○○聯絡，佯稱欲購買一千元之安非他命，二人並約好在台北縣蘆洲市○○○
    路與永安北路口碰面，甲○○旋於當日（二十四日）二十時四十五分許，在台北
    縣蘆洲市○○路與民族路口，以每小包一千元之代價向丙○○（檢察官另案偵辦
    ）販入安非他命一小包後，即依約至台北縣蘆洲市○○○路與永安北路口，而於
    於當日（二十四日）二十一時三十分許為警在該處查獲，並當場在甲○○之外套
    口袋內查扣尚未交付之安非他命一小包（驗餘淨重０點四０公克、包裝重０點一
    四公克）。
二、案經台北縣警察局蘆洲分局報請臺灣板橋地方法院檢察署檢察官偵查起訴。
    理  由
一、訊據被告甲○○矢口否認有何販賣安非他命予乙○○之犯行，辯稱被查獲的安非
    他命是伊與乙○○合買的，而八十九年一月十三、十六日各拿約０點二公克的安
    非他命給乙○○，沒有任何代價云云，嗣復辯稱是乙○○先打電話給伊，叫伊幫
    他拿，然後兩個人一起吸云云。經查：右揭被告連續二次以每一小包一千元之價
    格販賣安非他命予乙○○，及第三次係乙○○電告被告欲購買安非他命，而互約
    交付之時間、地點之事實，業據被告於警偵訊時供認不諱，其於警訊時供承「我
    有販賣安非他命給指證人綽號阿政之乙○○二次，每次一小包一千元，都是在徐
    匯中學旁交易」（見偵查卷第五頁），於偵查亦供認「（問：何時賣安非他命給
    乙○○？）八十九年一月十三日及十六日，在蘆洲中山一路、永安路口交易，一
    次買五百元，一次買一千元」、「（問：查獲當天是乙○○打電話跟你約定交易
    時間地點，你赴約時被查獲？）是的，我到場未交易即被捉」（見偵查卷第三十
    七頁反面），核與證人乙○○於警訊供述「我於八十九年一月十三日及八十九年
    一月十六日向甲○○購買兩次安非他命．．我是先打甲○○0000000000行動電話
    約時間及地點，每次我都與他約在蘆洲市與三重市交界之徐匯中學旁交易，我總
    共購買兩次，每次一小包一千元」（見偵查卷第八頁），於偵查中供述「（問：
    安非他命來源？）向甲○○買的，八十九年一月十三日及一月十六日，在三重徐
    匯中學旁交易二次，每次買一小包一千元」、「（如何連絡？）打行動電話0000
    000000」、「（當天如何查獲甲○○？）員警叫我打電話給他約他到查獲地點向
    他買安非他命一千元，他到場時被查獲」（見偵查卷第三十二頁反面、第三十三
    頁），於本院調查時供稱「（問：安非他命從那來？）跟甲○○買的」、「（問
    ：買過幾次？）二次」、「（問：何時買的？）八十九年一月十幾日，我們都約
    在三重徐匯中學旁的巷子」、「（問：每次買多少錢？重量多少？）一千元，重
    量不知道」（見本院八十九年八月二十五日訊問筆錄）等情節大致相符。此外，
    並有被告為警查獲時扣得之安非他命一小包可資佐證，且該包扣案物經送法務部
    調查局檢驗結果確係甲基安非他命，驗餘淨重０點四０公克、包裝重０點一四公
    克，有該局八十九年七月十八日（89）陸（一）字第89050016號檢驗通知書一紙
    在卷可憑，是證人乙○○之指述及被告於警偵訊中之自白為真實可採。次按販賣
    安非他命係違法行為，非可公然為之，亦無公定價格，容易分裝並增減份量，而
    每次買賣之價量，可能隨時依雙方關係深淺、資力、需求量及對行情之認知、來
    源是否充裕、查緝是否嚴緊、購買者被查獲時供述購買對象之可能風險之評估等
    ，而異其標準，非可一概而論，而販賣之利得，除被告坦承犯行或價量俱臻明確
    外，委難察得實情，販賣之人從價差或量差中牟利之方式雖異，其意圖營利之販
    賣行為則同一。本件被告於本院審理中否認販賣安非他命，致無法查得被告販賣
    之實際利得，惟其於購買安非他命後，除留取部分供己施用外，即將之販賣予乙
    ○○，足證被告販賣安非他命有利可圖。綜上，被告上開辯解，顯屬事後畏罪卸
    責之詞，委無可採。罪證明確，被告販賣安非他命之犯行堪以認定。
二、按毒品危害防制條例業於八十六年十月三十日經立法院三讀通過，經總統於八十
    七年五月二十日公布施行，自同年月二十二日起生效，該條例已將安非他命列為
    第二級毒品管制，自不得非法製造、運輸、販賣、轉讓、施用或持有，被告違反
    此項規定，於八十九年一月十三日及十六日各販賣第二級毒品安非他命一小包予
    乙○○之行為，核係犯毒品危害防制條例第四條第二項之販賣第二級毒品既遂罪
    ；而乙○○於八十九年一月二十四日偽稱欲購買安非他命，雖無實際購買之真意
    ，但被告既有販賣之故意，且依約與前往約定地點，即已著手實施販賣安非他命
    之行為，惟乙○○本次原無買受之真意，其虛與被告買賣，意在協助警察辦案，
    事實上彼此間並不能真正完成買賣安非他命之行為，是被告此部分犯行，核係犯
    同條例第四條第五項、第二項之販賣第二級毒品未遂罪，公訴人認此部分同亦成
    立販賣第二級毒品既遂罪，容有未洽。被告先後持有安非他命之低度行為，應為
    其販賣安非他命之高度行為所吸收，均不另論罪。又其先後三次販賣第二級毒品
    （包含一次販賣未遂）之犯行，時間緊接，所犯為構成要件相同之罪名，顯係基
    於概括犯意反覆為之，為連續犯，應依刑法第五十六條之規定，就情節較重之販
    賣第二級毒品既遂犯行論以一罪，並加重其刑，然販賣安非他命，僅就法定刑為
    七年以上有期徒刑者加重其刑，法定刑為無期徒刑部分，依刑法第六十五條第一
    項規定，不得加重。次查：被告販賣安非他命流佈毒品於第三人，行為固無足取
    ，然其販賣之數量非鉅、次數亦非頻繁、僅販賣予一人，尚無圖得鉅額利益，觀
    其犯罪情節尚輕微，加以其因一時失慮致肇犯行，而所犯本罪法定本刑為無期徒
    刑或七年以上有期徒，與其犯罪情節相較，實屬情輕法重，揆其前開犯罪情狀客
    觀上足以引起一般同情，顯有堪資憫恕之處，本院認即令處以法定最低刑度猶嫌
    過重，爰依刑法第五十九條規定酌減其刑，故無期徒刑減為七年以上有期徒刑，
    有期徒刑部分則減輕其刑至二分之一，並依刑法第七十一條第一項規定先加後減
    。爰審酌被告之品行、犯罪之動機、目的、手段、販賣安非他命供人施用助長犯
    罪歪風、戕害他人身體健康甚鉅，對社會善良風俗及安寧秩序損害非輕，及其販
    賣之次數，所得財物及犯罪後之態度等一切情狀，量處如主文所示之刑。又被告
    販賣安非他命所得之二千元，應依毒品危害防制條例第十九條第一項之規定宣告
    沒收之，如全部或一部不能沒收時，以其財產抵償之。
三、至扣案之安非他命一包（驗餘淨重０點四０公克、包裝重０點一四公克），係查
    獲之毒品，屬毒品危害防制條例所定之違禁物，且為被告販賣第二級毒品所用之
    物，爰依毒品危害防制條例第十八條第一項前段規定，不問屬於犯人與否，沒收
    銷燬之。
據上論斷，應依刑事訴訟法第二百九十九條第一項前段，毒品危害防制條例第四條第
二項、第十八條第一項前段、第十九條第一項，刑法第十一條前段、第五十六條、第
五十九條，判決如主文。
本案經檢察官陳炎辰到庭執行職務
中      華      民      國      八十九      年    九    月    二十七    日
                                  臺灣板橋地方法院刑事第三庭
                                          法  官  李  幼  妃
右正本證明與原本無異。
如不服本判決，應於判決送達後十日內，向本院提出上訴狀。
                                          書記官  強  梅  芳
中      華      民      國      八十九      年    九    月    二十八    日
附錄本案論罪科刑法條全文
毒品危害防制條例第四條第二項
製造、運輸、販賣第一級毒品者，處死刑或無期徒刑；處無期徒刑者，得併科新臺幣
一千萬元以下罰金。
製造、運輸、販賣第二級毒品者，處無期徒刑或七年以上有期徒刑，得併科新臺幣七
百萬元以下罰金。
製造、運輸、販賣第三級毒品者，處五年以上有期徒刑，得併科新臺幣五百萬元以下
罰金。
製造、運輸、販賣專供製造或施用毒品之器具者，處一年以上七年以下有期徒刑，得
併科新臺幣一百萬元以下罰金。
前四項之未遂犯罰之。


司法院資訊處製作；財團法人民間司法改革基金會備份。
